臺灣臺中地方法院刑事附帶民事判決
110年度附民字第595號
原      告  黃註唯
被      告  劉宥呈
上列被告因本院110年度金訴字第437號詐欺等案件，經原告提起
附帶民事訴訟請求損害賠償，本院裁定如下：
    主      文
原告之訴及假執行之聲請均駁回。
    事實及理由
一、原告主張：被告劉宥呈與被告李宇軒（另行審結）、白蹕齊
    （雙方已於本院調解成立）因臺灣臺中地方檢察署檢察官10
    9年度偵字第36284號、110年度偵字第8925號、第10453號、
    第13630號起訴書所載行為，造成原告黃註唯受有損害等語
    。並聲明：㈠被告等應連帶賠償原告新臺幣（下同）28萬381
    6元，及自起訴狀繕本送達之翌日起至清償日止，按週年利
    率5%計算之利息。㈡請准供擔保宣告假執行。
二、被告劉宥呈未為任何聲明或陳述，亦未提出任何書狀。
三、因犯罪而受損害之人，於刑事訴訟程序得附帶提起民事訴訟
    ，對於被告及依民法負賠償責任之人，請求回復其損害，刑
    事訴訟法第487條第1項定有明文。其請求回復之損害，以被
    訴犯罪事實所生之損害為限，否則縱令得依其他事由，提起
    民事訴訟，亦不得於刑事訴訟程序附帶為此請求，故附帶民
    事訴訟必係對刑事訴訟之被告始得提起，且需以刑事案件被
    訴犯罪事實所生之損害，求償權人始得於刑事訴訟程序附帶
    請求賠償。
四、經查，被告劉宥呈雖係本院110年度金訴字第437號詐欺等案
    件之刑事被告，惟關於原告黃註唯因遭詐騙而受財產損害一
    事，未見檢察官起訴被告劉宥呈為共同正犯，本院審理後亦
    同此認定，有上開起訴書及本院刑事判決在卷可憑，自難認
    被告劉宥呈就該部分在上開刑事案件之起訴範圍內，亦無從
    認為被告劉宥呈係共同侵權行為人，而屬依民法應負賠償責
    任之人。被告劉宥呈於上開刑事案件既非該部分之刑事被告
    或依民法應負賠償責任之人，原告具狀對被告劉宥呈提起本
    件刑事附帶民事訴訟，揆諸前揭說明，於法不合，依刑事訴
    訟法第502條第1項規定，應予駁回。原告之訴既經駁回，其
    所為假執行之聲請即失所附麗，併予駁回。
五、依刑事訴訟法第502條第1項，判決如主文。
中　　華　　民　　國　　111 　年　　11　　月　　24　　日
　　　　　　刑事第十六庭  審判長法　官  黃佳琪
                                法  官  洪瑞隆
                                法  官  鄭咏欣
以上正本證明與原本無異。
如不服本判決應於收受送達後20日內向本院提出上訴書狀，並應
敘述具體理由；其未敘述上訴理由者，應於上訴期間屆滿後20日
內向本院補提理由書（均須按他造當事人之人數附繕本）「切勿
逕送上級法院」。
本判決非對於刑事訴訟之判決有上訴時不得上訴。
　　　　　　　　　　　　　　　　書記官　施佑諭
中　　華　　民　　國　　111 　年　　11　　月　　25　　日